---
title: "Wyniki ankiety SD UW dotyczącej języków"
output: 
  
  bookdown::html_document2:
    toc: yes
    toc_depth: 3
    toc_float: yes
  word_document: default
always_allow_html: yes
---

```{r markdown_setup, include=FALSE}
knitr::opts_chunk$set(
    echo = FALSE,
    message = FALSE,
    warning = FALSE,
    base.dir = here::here(),
    fig.path = "figures/",
    eval.after = 'fig.cap',
    fig.width = 8,
    fig.height = 4
)
```

```{r globals}
## Globals and load libraries
HERE <- here::here()
DATA <- file.path(HERE, 'data')

library(tidyverse)
library(lubridate)
library(kableExtra)
library(DT)
## source("utils/utils.R")
source("utils/maps.R")

COLORS <- c("#123e65",
            "#B3160E",
            "#1F6608"
            )
```
```{r load-data}
data <- read.csv(file.path(DATA,'dane.csv')) %>%
  rename(time = 'Sygnatura.czasowa',
         language = 2) %>% 
  select(c(-26,-14)) %>%
  mutate(id = 1:n()) %>% 
  pivot_longer(cols = c(3:24),
               names_to = 'question',
               values_to = 'response',
               values_ptypes = list(response = character())) %>% 
  filter(response != '') %>%
  left_join(question_map) %>%
  select(-question) %>%
  left_join(language_map) %>%
  mutate(response = if_else(is.na(response_map),response,response_map)) %>%
  select(-response_map) %>%
  left_join(level_map) %>%
  mutate(response = if_else(is.na(response_map),response,response_map)) %>%
  select(-response_map) %>%
  left_join(year_map) %>%
  mutate(response = if_else(is.na(response_map),response,response_map)) %>%
  select(-response_map) %>%
  left_join(length_map) %>%
  mutate(response = if_else(is.na(response_map),response,response_map)) %>%
  select(-response_map) %>%
  left_join(position_map) %>%
  mutate(response = if_else(is.na(response_map),response,response_map)) %>%
  select(-response_map) %>%
  left_join(type_map) %>%
  mutate(response = if_else(is.na(response_map),response,response_map)) %>%
  select(-response_map) %>%
  mutate(response = str_replace_all(string = response,
                                   pattern = "regularne zajęcia w tygodniu \\(np\\. 2x 1.5h\\)",
                                   replacement = "regular weekly classes (e.g. 2x1.5h)"),
        response = str_replace_all(string = response,
                                   pattern = "regularne zajęcia w weekendy \\(np\\. 2x1\\.5h\\)",
                                   replacement = "regular classes on weekends (e.g. 2x1.5h)"),
        response = str_replace_all(string = response,
                                   pattern = "zajęcia blokowe w tygodniu \\(np\\. 1x3h\\)",
                                   replacement = "block classes during the week (e.g. 1x3h)"),
        response = str_replace_all(string = response,
                                   pattern = "zajęcia blokowe w weekendy \\(np\\. 1x3h\\)",
                                   replacement = "block classes on weekends (e.g. 1x3h)"),
        response = str_replace_all(string = response,
                                   pattern = 'W trybie stacjonarnym podczas intensywnych kursów wakacyjnych',
                                   replacement = 'Full-time mode during intensive summer courses'),
        response = str_replace_all(string = response,
                                   pattern = 'W trybie stacjonarnym w kolejnym roku akademickim',
                                   replacement = 'Full-time mode in the next academic year'),
        response = str_replace_all(string = response,
                                   pattern = 'W trybie zdalnym w kolejnym roku akademickim',
                                   replacement = 'Remote mode in the next academic year'),
        response = str_replace_all(string = response,
                                   pattern = 'W trybie zdalnym podczas intensywnych kursów wakacyjnych',
                                   replacement = 'Remote mode during intensive summer courses'),
        language = if_else(language == 'Polski', 'Polish', 'English')) %>%
  pivot_wider(id_cols = c(id:language),
              names_from = variables_names,
              values_from = response)
```

# Wstęp

Wyniki ankiety są podzielone na 8 różnych kategorii. Po lewej stronie znajduje się menu, w którym wypisane są wszystkie kategorie. We wszystkich kategoriach można wybrać jedną z dwóch możliwości: 

* wyświetlić wyniki na wykresach słupkowych, 
* wyświetlić wyniki w tabelach (są dużo bardziej szczegółowe niż na wykresach).

W opisach wykresów i tabeli znajduje się podsumowanie przedstawionych w nich najważniejszych informacji.

# Ankietowani {.tabset}

## Wykresy

```{r general-plot, fig.height = 6, layout="l-body-outset", fig.cap=cap}
cap <- sprintf(
  "W Ankiecie wzięło udział w sumie %.0f doktorantek i doktorantów, z czego %.0f kształci się na studiach doktoranckich, a %.0f w szkołach doktorskich. Najwięcej osób wypełniło ankietę z pierwszego roku (jedna osoba z pierwszego roku na studiach doktoranckich to raczej jest błąd).",
  data %>% nrow,
  data %>% filter(position == 'Doctoral Studies') %>% nrow(),
  data %>% filter(position == 'Doctoral School') %>% nrow()
  )
data %>%
  mutate(position = factor(position, levels = c("Doctoral School", "Doctoral Studies" ))) %>%
  ggplot(aes(x = year, fill = position)) +
  geom_bar() +
  theme_classic() +
  labs(x = "", y = "Frequency")+ 
  coord_flip() +
  scale_y_continuous(expand = expansion(mult = c(0, .1))) +
  scale_fill_manual(values=COLORS[1:2], limits = c('Doctoral Studies', 'Doctoral School')) +
  theme(legend.position="bottom", legend.title = element_blank())
```

## Tabela

```{r general-table, layout="l-body-outset"}
cap <- sprintf(
  "W Ankiecie wzięło udział w sumie %.0f doktorantek i doktorantów, z czego %.0f kształci się na studiach doktoranckich, a %.0f w szkołach doktorskich. Najwięcej osób wypełniło ankietę z pierwszego roku (jedna osoba z pierwszego roku na studiach doktoranckich to raczej jest błąd).",
  data %>% nrow,
  data %>% filter(position == 'Doctoral Studies') %>% nrow(),
  data %>% filter(position == 'Doctoral School') %>% nrow()
  )

data %>%
  group_by(position,year) %>%
  summarise(Frequency = n()) %>%
  rename('Year of Education' = year,
         "Rodzaj kształcenia" = position) %>%
  pivot_wider(names_from = "Rodzaj kształcenia",
              values_from = "Frequency") %>%
   kable(caption = cap, "html") %>%
      kable_styling(bootstrap_options = c("striped","hover"),
                    font_size = 10,
                    full_width = TRUE)
      
```
```{r general-table-2, layout="l-body-outset"}
cap <- sprintf(
  "W Ankiecie wzięło udział w sumie %.0f doktorantek i doktorantów, z czego %.0f kształci się na studiach doktoranckich, a %.0f w szkołach doktorskich. Tylko 17 osób wypełniło ankietę w języku angielskim.",
  data %>% nrow,
  data %>% filter(position == 'Doctoral Studies') %>% nrow(),
  data %>% filter(position == 'Doctoral School') %>% nrow()
  )

data %>%
  group_by(position,language) %>%
  summarise(Frequency = n()) %>%
  rename('Language of the Survey' = language,
         "Rodzaj kształcenia" = position) %>%
  pivot_wider(names_from = "Rodzaj kształcenia",
              values_from = "Frequency") %>%
   kable(caption = cap, "html") %>%
      kable_styling(bootstrap_options = c("striped","hover"),
                    font_size = 10,
                    full_width = TRUE)
      
```
# Długość kształcenia {.tabset}

## Wykresy

```{r length-of-learning-plot, fig.height = 6, layout="l-body-outset", fig.cap=cap}
cap <- sprintf(
  "W Ankiecie wzięło udział w sumie %.0f doktorantek i doktorantów, z czego %.0f kształci się na studiach doktoranckich, a %.0f w szkołach doktorskich. Niezależnie od trybu kształcenia większość osób chciałaby brać udział w kursach przynajmnije 120 godzinnych.",
  data %>% nrow,
  data %>% filter(position == 'Doctoral Studies') %>% nrow(),
  data %>% filter(position == 'Doctoral School') %>% nrow()
  )
data %>%
  mutate(position = factor(position, levels = c("Doctoral School", "Doctoral Studies" ))) %>%
  ggplot(aes(x = length_of_learning, fill = position)) +
  geom_bar() +
  theme_classic() +
  labs(x = "", y = "Frequency")+ 
  coord_flip() +
  scale_y_continuous(expand = expansion(mult = c(0, .1))) +
  scale_fill_manual(values=COLORS[1:2], limits = c('Doctoral Studies', 'Doctoral School')) +
  theme(legend.position="bottom", legend.title = element_blank())
```

## Tabela

```{r length-of-learning-table, layout="l-body-outset"}
cap <- sprintf(
  "W Ankiecie wzięło udział w sumie %.0f doktorantek i doktorantów, z czego %.0f kształci się na studiach doktoranckich, a %.0f w szkołach doktorskich. Niezależnie od trybu kształcenia większość osób chciałaby brać udział w kursach przynajmnije 120 godzinnych.",
  data %>% nrow,
  data %>% filter(position == 'Doctoral Studies') %>% nrow(),
  data %>% filter(position == 'Doctoral School') %>% nrow()
  )

data %>%
  group_by(position,length_of_learning) %>%
  mutate(length_of_learning = factor(length_of_learning, levels = c('60 hours', '>120 hours'))) %>%
  summarise(Frequency = n()) %>%
  rename('Długość trwania kursu' = length_of_learning,
         "Rodzaj kształcenia" = position) %>%
  pivot_wider(names_from = "Rodzaj kształcenia",
              values_from = "Frequency") %>%
   kable(caption = cap, "html") %>%
      kable_styling(bootstrap_options = c("striped","hover"),
                    font_size = 10,
                    full_width = TRUE)
      
```

```{r length-of-learning-2-table, layout="l-body-outset"}
cap <- sprintf(
  "W Ankiecie wzięło udział w sumie %.0f doktorantek i doktorantów, z czego %.0f kształci się na studiach doktoranckich, a %.0f w szkołach doktorskich. Co zaskakujące niezależnie od roku kształcenia, respondenci i respondentki wolałyby brać udział w kursach przynajmniej 120 godzinnych.",
  data %>% nrow,
  data %>% filter(position == 'Doctoral Studies') %>% nrow(),
  data %>% filter(position == 'Doctoral School') %>% nrow()
  )

data %>%
  group_by(year,length_of_learning) %>%
  mutate(length_of_learning = factor(length_of_learning, levels = c('60 hours', '>120 hours'))) %>%
  summarise(Frequency = n()) %>%
  rename('Długość trwania kursu' = length_of_learning,
         "Rok kształcenia" = year) %>%
  pivot_wider(names_from = "Rok kształcenia",
              values_from = "Frequency") %>%
   kable(caption = cap, "html") %>%
      kable_styling(bootstrap_options = c("striped","hover"),
                    font_size = 10,
                    full_width = TRUE)
      
```
# Sposób kształcenia {.tabset}

## Wykresy

```{r means-of-learning-plot, fig.height = 6, layout="l-body-outset", fig.cap=cap}
cap <- sprintf(
  "W Ankiecie wzięło udział w sumie %.0f doktorantek i doktorantów, z czego %.0f kształci się na studiach doktoranckich, a %.0f w szkołach doktorskich. Respondenci i respondentki najchętniej brałyby udział w zajęciach dwa razy w tygodniu.",
  data %>% nrow,
  data %>% filter(position == 'Doctoral Studies') %>% nrow(),
  data %>% filter(position == 'Doctoral School') %>% nrow()
  )

data %>%
  mutate(means_of_learning = str_split(means_of_learning, pattern = ',')) %>%
  unnest(means_of_learning) %>%
  mutate(means_of_learning = trimws(means_of_learning),
         position = factor(position, levels = c("Doctoral School", "Doctoral Studies" )),
         means_of_learning = factor(means_of_learning, levels = c("regular weekly classes (e.g. 2x1.5h)",
                                                                  'block classes during the week (e.g. 1x3h)',
                                                                  "block classes on weekends (e.g. 1x3h)",
                                                                  "regular classes on weekends (e.g. 2x1.5h)" ))) %>%
  ggplot(aes(x = means_of_learning, fill = position)) +
  geom_bar() +
  theme_classic() +
  labs(x = "", y = "Frequency")+ 
  coord_flip() +
  scale_y_continuous(expand = expansion(mult = c(0, .1))) +
  scale_fill_manual(values=COLORS[1:2], limits = c('Doctoral Studies', 'Doctoral School')) +
  theme(legend.position="bottom", legend.title = element_blank())
  
  
 
```

## Tabela

```{r means-of-learning-table, layout="l-body-outset"}
cap <- sprintf(
  "W Ankiecie wzięło udział w sumie %.0f doktorantek i doktorantów, z czego %.0f kształci się na studiach doktoranckich, a %.0f w szkołach doktorskich. Respondenci i respondentki najchętniej brałyby udział w zajęciach dwa razy w tygodniu.",
  data %>% nrow,
  data %>% filter(position == 'Doctoral Studies') %>% nrow(),
  data %>% filter(position == 'Doctoral School') %>% nrow()
  )


data %>%
  mutate(means_of_learning = str_split(means_of_learning, pattern = ',')) %>%
  unnest(means_of_learning) %>%
  mutate(means_of_learning = trimws(means_of_learning),
         position = factor(position, levels = c("Doctoral School", "Doctoral Studies" )),
         means_of_learning = factor(means_of_learning, levels = c("regular classes on weekends (e.g. 2x1.5h)",
                                                                  "block classes on weekends (e.g. 1x3h)",
                                                                  'block classes during the week (e.g. 1x3h)',
                                                                  "regular weekly classes (e.g. 2x1.5h)"))) %>%
  group_by(position, means_of_learning) %>%
  summarise(Frequency = n()) %>%
  rename('Sposób kształcenia' = means_of_learning,
         "Rodzaj kształcenia" = position) %>%
  pivot_wider(names_from = "Rodzaj kształcenia",
              values_from = "Frequency") %>%
   kable(caption = cap, "html") %>%
      kable_styling(bootstrap_options = c("striped","hover"),
                    font_size = 10,
                    full_width = TRUE)
      
```
```{r means-of-learning-2-table, layout="l-body-outset"}
cap <- sprintf(
  "W Ankiecie wzięło udział w sumie %.0f doktorantek i doktorantów, z czego %.0f kształci się na studiach doktoranckich, a %.0f w szkołach doktorskich. Niezależnie od roku kształcenia, respondenci i respondentki wolałyby się uczyć języków dwa razy w tygodniu.",
  data %>% nrow,
  data %>% filter(position == 'Doctoral Studies') %>% nrow(),
  data %>% filter(position == 'Doctoral School') %>% nrow()
  )


data %>%
  mutate(means_of_learning = str_split(means_of_learning, pattern = ',')) %>%
  unnest(means_of_learning) %>%
  mutate(means_of_learning = trimws(means_of_learning),
         position = factor(position, levels = c("Doctoral School", "Doctoral Studies" )),
         means_of_learning = factor(means_of_learning, levels = c("regular classes on weekends (e.g. 2x1.5h)",
                                                                  "block classes on weekends (e.g. 1x3h)",
                                                                  'block classes during the week (e.g. 1x3h)',
                                                                  "regular weekly classes (e.g. 2x1.5h)"))) %>%
  group_by(year, means_of_learning) %>%
  summarise(Frequency = n()) %>%
  rename('Sposób kształcenia' = means_of_learning,
         "Rok kształcenia" = year) %>%
  pivot_wider(names_from = "Rok kształcenia",
              values_from = "Frequency") %>%
   kable(caption = cap, "html") %>%
      kable_styling(bootstrap_options = c("striped","hover"),
                    font_size = 10,
                    full_width = TRUE)
      
```
# Forma kursu {.tabset}

## Wykresy

```{r form-of-course-plot, fig.height = 6, layout="l-body-outset", fig.cap=cap}
cap <- sprintf(
  "W Ankiecie wzięło udział w sumie %.0f doktorantek i doktorantów, z czego %.0f kształci się na studiach doktoranckich, a %.0f w szkołach doktorskich. Najwięcej osób chciałoby brać udział w zajęciach zdalnych w przyszłym roku.",
  data %>% nrow,
  data %>% filter(position == 'Doctoral Studies') %>% nrow(),
  data %>% filter(position == 'Doctoral School') %>% nrow()
  )

data %>%
  mutate(form_of_learning = str_split(form_of_learning, pattern = ',')) %>%
  unnest(form_of_learning) %>%
  mutate(form_of_learning = trimws(form_of_learning),
         position = factor(position, levels = c("Doctoral School", "Doctoral Studies" )),
         form_of_learning = factor(form_of_learning, levels = c("Remote mode in the next academic year",
                                                                "Full-time mode in the next academic year",
                                                                'Remote mode during intensive summer courses',
                                                                "Full-time mode during intensive summer courses"))) %>%
  ggplot(aes(x = form_of_learning, fill = position)) +
  geom_bar() +
  theme_classic() +
  labs(x = "", y = "Frequency")+ 
  coord_flip() +
  scale_y_continuous(expand = expansion(mult = c(0, .1))) +
  scale_fill_manual(values=COLORS[1:2], limits = c('Doctoral Studies', 'Doctoral School')) +
  theme(legend.position="bottom", legend.title = element_blank())
  
  
 

```

## Tabela

```{r form-of-course-table, layout="l-body-outset"}
cap <- sprintf(
  "W Ankiecie wzięło udział w sumie %.0f doktorantek i doktorantów, z czego %.0f kształci się na studiach doktoranckich, a %.0f w szkołach doktorskich. Ogólnie, najwięcej osób chciałoby brać udział w zajęciach zdalnych w przyszłym roku, choć przy podziale na studia doktorankcie i szkoły doktorskie widać, że więcej respondentek i respondentów ze starego trybu wybrałoby zdalne intensywne kursy wakacyjne.",
  data %>% nrow,
  data %>% filter(position == 'Doctoral Studies') %>% nrow(),
  data %>% filter(position == 'Doctoral School') %>% nrow()
  )


data %>%
  mutate(form_of_learning = str_split(form_of_learning, pattern = ',')) %>%
  unnest(form_of_learning) %>%
  mutate(form_of_learning = trimws(form_of_learning),
         position = factor(position, levels = c("Doctoral School", "Doctoral Studies" )),
         form_of_learning = factor(form_of_learning, levels = c("Full-time mode during intensive summer courses",
                                                                'Remote mode during intensive summer courses',
                                                                "Full-time mode in the next academic year",
                                                                "Remote mode in the next academic year" ))) %>%
  group_by(position, form_of_learning) %>%
  summarise(Frequency = n()) %>%
  rename('Forma kursu' = form_of_learning,
         "Rodzaj kształcenia" = position) %>%
  pivot_wider(names_from = "Rodzaj kształcenia",
              values_from = "Frequency") %>%
   kable(caption = cap, "html") %>%
      kable_styling(bootstrap_options = c("striped","hover"),
                    font_size = 10,
                    full_width = TRUE)
      
```
```{r form-of-course-2-table, layout="l-body-outset"}
cap <- sprintf(
  "W Ankiecie wzięło udział w sumie %.0f doktorantek i doktorantów, z czego %.0f kształci się na studiach doktoranckich, a %.0f w szkołach doktorskich. Respondenci i respondentki na przedłużeniu wolałyby brać udział w zajęciach zdalnych podczas intensywnych kursów wakacyjncyh.",
  data %>% nrow,
  data %>% filter(position == 'Doctoral Studies') %>% nrow(),
  data %>% filter(position == 'Doctoral School') %>% nrow()
  )


data %>%
  mutate(form_of_learning = str_split(form_of_learning, pattern = ',')) %>%
  unnest(form_of_learning) %>%
  mutate(form_of_learning = trimws(form_of_learning),
         position = factor(position, levels = c("Doctoral School", "Doctoral Studies" )),
         form_of_learning = factor(form_of_learning, levels = c("Full-time mode during intensive summer courses",
                                                                'Remote mode during intensive summer courses',
                                                                "Full-time mode in the next academic year",
                                                                "Remote mode in the next academic year" ))) %>%
  group_by(year, form_of_learning) %>%
  summarise(Frequency = n()) %>%
  rename('Forma kursu' = form_of_learning,
         "Rok kształcenia" = year) %>%
  pivot_wider(names_from = "Rok kształcenia",
              values_from = "Frequency") %>%
   kable(caption = cap, "html") %>%
      kable_styling(bootstrap_options = c("striped","hover"),
                    font_size = 10,
                    full_width = TRUE)
      
```

# Rodzaj kursu {.tabset}

## Wykresy

```{r type-of-course-plot, fig.height = 6, layout="l-body-outset", fig.cap=cap}
cap <- sprintf(
  "W Ankiecie wzięło udział w sumie %.0f doktorantek i doktorantów, z czego %.0f kształci się na studiach doktoranckich, a %.0f w szkołach doktorskich. Zdecydowanie najpopularniejszym rodzajem kursu, który wybierali respondenci i respondentki był ogóny kurs językowy.",
  data %>% nrow,
  data %>% filter(position == 'Doctoral Studies') %>% nrow(),
  data %>% filter(position == 'Doctoral School') %>% nrow()
  )
data %>%
  mutate(position = factor(position, levels = c("Doctoral School", "Doctoral Studies" )),
         type_of_course = factor(type_of_course, levels = c('general course (any language)',
                                                            'academic speaking (presenting & debating)',
                                                            'academic writing in English',
                                                            'English for research publications'))) %>%
  ggplot(aes(x = type_of_course, fill = position)) +
  geom_bar() +
  theme_classic() +
  labs(x = "", y = "Frequency")+ 
  coord_flip() +
  scale_y_continuous(expand = expansion(mult = c(0, .1))) +
  scale_fill_manual(values=COLORS[1:2], limits = c('Doctoral Studies', 'Doctoral School')) +
  theme(legend.position="bottom", legend.title = element_blank())
```

## Tabela

```{r type-of-course-table, layout="l-body-outset"}
cap <- sprintf(
  "W Ankiecie wzięło udział w sumie %.0f doktorantek i doktorantów, z czego %.0f kształci się na studiach doktoranckich, a %.0f w szkołach doktorskich. Zdecydowanie najpopularniejszym rodzajem kursu, który wybierali respondenci i respondentki był ogóny kurs językowy. Co ciekawe zdecydowana mniejszość wybrałaby zajęcia dotyczące pisania publikacji po angielsku.",
  data %>% nrow,
  data %>% filter(position == 'Doctoral Studies') %>% nrow(),
  data %>% filter(position == 'Doctoral School') %>% nrow()
  )

data %>%
  mutate(position = factor(position, levels = c("Doctoral School", "Doctoral Studies" )),
         type_of_course = factor(type_of_course, levels = c('English for research publications',
                                                            'academic writing in English',
                                                            'academic speaking (presenting & debating)',
                                                            'general course (any language)'))) %>%
  group_by(position,type_of_course) %>%
  summarise(Frequency = n()) %>%
  rename('Type of Course' = type_of_course,
         "Rodzaj kształcenia" = position) %>%
  pivot_wider(names_from = "Rodzaj kształcenia",
              values_from = "Frequency") %>%
   kable(caption = cap, "html") %>%
      kable_styling(bootstrap_options = c("striped","hover"),
                    font_size = 10,
                    full_width = TRUE)
      
```
```{r type-of-course-2-table, layout="l-body-outset"}
cap <- sprintf(
  "W Ankiecie wzięło udział w sumie %.0f doktorantek i doktorantów, z czego %.0f kształci się na studiach doktoranckich, a %.0f w szkołach doktorskich. Zdecydowanie najpopularniejszym rodzajem kursu, który wybierali respondenci i respondentki był ogóny kurs językowy. Co ciekawe zdecydowana mniejszość wybrałaby zajęcia dotyczące pisania publikacji po angielsku.",
  data %>% nrow,
  data %>% filter(position == 'Doctoral Studies') %>% nrow(),
  data %>% filter(position == 'Doctoral School') %>% nrow()
  )

data %>%
  mutate(position = factor(position, levels = c("Doctoral School", "Doctoral Studies" )),
         type_of_course = factor(type_of_course, levels = c('English for research publications',
                                                            'academic writing in English',
                                                            'academic speaking (presenting & debating)',
                                                            'general course (any language)'))) %>%
  group_by(year,type_of_course) %>%
  summarise(Frequency = n()) %>%
  rename('Type of Course' = type_of_course,
         "Rok kształcenia" = year) %>%
  pivot_wider(names_from = "Rok kształcenia",
              values_from = "Frequency") %>%
   kable(caption = cap, "html") %>%
      kable_styling(bootstrap_options = c("striped","hover"),
                    font_size = 10,
                    full_width = TRUE)
      
```

# Pierwszy język {.tabset}

## Wykresy

```{r language-plot, fig.height = 6, layout="l-body-outset", fig.cap=cap}
cap <- sprintf(
  "W Ankiecie wzięło udział w sumie %.0f doktorantek i doktorantów, z czego %.0f kształci się na studiach doktoranckich, a %.0f w szkołach doktorskich.",
  data %>% nrow,
  data %>% filter(position == 'Doctoral Studies') %>% nrow(),
  data %>% filter(position == 'Doctoral School') %>% nrow()
  )
data %>%
  mutate(first_language = factor(first_language, levels = c('English', 'German', 'Spanish', 'French',
                                                            'Russian','Italian', 'Arabic', 'Chinese', 
                                                            'Japanese','Turkish', 'Hebrew', 'Dutch', 
                                                            'Korean', 'Latin','Portugese','Sign Language', 
                                                            'Yiddish',  'Chechen', 'Greek',  'Hungarian', 
                                                            'Norwegian'))) %>%
  ggplot(aes(x = first_language)) +
  geom_bar(fill = COLORS[1]) +
  theme_classic() +
  labs(x = "", y = "Frequency")+ 
  coord_flip() +
  scale_y_continuous(expand = expansion(mult = c(0, .1))) +
  theme(legend.position="bottom", legend.title = element_blank())
  
```

## Tabela

```{r language-table, layout="l-body-outset"}
cap <- sprintf(
  "W Ankiecie wzięło udział w sumie %.0f doktorantek i doktorantów, z czego %.0f kształci się na studiach doktoranckich, a %.0f w szkołach doktorskich. Warto zwrócić uwagę na to, że mimo że angielski jest najbardziej popularnym językiem to respondenci i respondentki chciałyby się go uczyć tylko od poziomu B2, w niższych poziomach pierwszeństwo wiodą takie języki jak niemiecki, rosyjski czy hiszpański.",
  data %>% nrow,
  data %>% filter(position == 'Doctoral Studies') %>% nrow(),
  data %>% filter(position == 'Doctoral School') %>% nrow()
  )

data %>%
  group_by(first_language,level_first_language) %>%
  summarise(Frequency = n()) %>%
  rename('Language' = first_language,
         "Poziom" = level_first_language) %>%
  pivot_wider(names_from = "Poziom",
              values_from = "Frequency") %>%
  mutate(across(matches('\\d'),~replace_na(.,0))) %>%
  DT::datatable(caption = cap,
                  rownames = FALSE,
                  filter = "top",
                  options = list(sDom  = '<"top">lrt<"bottom">ip'))
      
```

# Drugi język {.tabset}

## Wykresy

```{r language-2-plot, fig.height = 6, layout="l-body-outset", fig.cap=cap}
cap <- sprintf(
  "W Ankiecie wzięło udział w sumie %.0f doktorantek i doktorantów, z czego %.0f kształci się na studiach doktoranckich, a %.0f w szkołach doktorskich.",
  data %>% nrow,
  data %>% filter(position == 'Doctoral Studies') %>% nrow(),
  data %>% filter(position == 'Doctoral School') %>% nrow()
  )
data %>%
  filter(!is.na(second_language)) %>%
  filter(second_language != 'Skupiłbym się na jednym') %>%
  mutate(second_language = factor(second_language, levels = c('German', 'French', 'English', 'Spanish', 
                                                           'Russian','Italian', 'Chinese', 
                                                           'Japanese', 'Arabic', 'Croatian', 'Czech',
                                                           'Persian', 'Dutch', 'Farsi', 'Finish', 'Greek',
                                                           'Hebrew', 'Hindu', 'Korean', 'Portugese',
                                                           'Romanian', 'Swedish', 'Tagolag', 'Turkish'))) %>%
  ggplot(aes(x = second_language)) +
  geom_bar(fill = COLORS[1]) +
  theme_classic() +
  labs(x = "", y = "Frequency")+ 
  coord_flip() +
  scale_y_continuous(expand = expansion(mult = c(0, .1))) +
  theme(legend.position="bottom", legend.title = element_blank())
```

## Tabela

```{r language-2-table, layout="l-body-outset"}
cap <- sprintf(
  "W Ankiecie wzięło udział w sumie %.0f doktorantek i doktorantów, z czego %.0f kształci się na studiach doktoranckich, a %.0f w szkołach doktorskich. Podobnie jak w przypadku pierwszego języka angielskiego respondenci i respondentki chciałyby się uczyć tylko na poziomach od C1, a na niższych poziomach poza niemiecki, roysjkim i hiszpańskim jeszcze francuski został wskazany wielokrotnie.",
  data %>% nrow,
  data %>% filter(position == 'Doctoral Studies') %>% nrow(),
  data %>% filter(position == 'Doctoral School') %>% nrow()
  )

data %>%
  filter(!is.na(second_language)) %>%
  filter(second_language != 'Skupiłbym się na jednym') %>%
  group_by(second_language,level_second_language) %>%
  summarise(Frequency = n()) %>%
  rename('Language' = second_language,
         "Poziom" = level_second_language) %>%
  pivot_wider(names_from = "Poziom",
              values_from = "Frequency") %>%
  mutate(across(matches('\\d'),~replace_na(.,0))) %>%
  DT::datatable(caption = cap,
                  rownames = FALSE,
                  filter = "top",
                  options = list(sDom  = '<"top">lrt<"bottom">ip'))
      
```